臺灣臺東地方法院刑事判決　　　　　　　 94年度訴字第142號
公　訴　人　臺灣臺東地方法院檢察署檢察官
被　　　告　丙○○
　　　　　　　　　　（另案於臺灣臺東看守所執行中）
指定辯護人　本院公設辯護人　甲○○
上列被告因違反槍砲彈藥刀械管制條例案件，經檢察官提起公訴
（94年度偵字第1168號），本院判決如下：
    主  文
丙○○未經許可，持有子彈，累犯，處有期徒刑拾月，併科罰金
新臺幣壹拾萬元，罰金如易服勞役，以新臺幣玖佰元即銀元參佰
元折算壹日。扣案之土造子彈壹顆及制式子彈壹顆，均沒收。
被訴未經許可，持有其他可發射金屬或子彈具有殺傷力之空氣長
槍部分，公訴不受理。
    事  實
一、丙○○（起訴書犯罪事實欄誤繕為蔡銘詳）前因違反麻醉藥
    品管制條例等案件，經臺灣高等法院花蓮分院於民國81年4
    月30日以81年度上易字第95號判處有期徒刑8月確定，復經
    本院於82年5月20日以82年度訴字第47號判處有期徒刑10月
    、5 年6月，應執行有期徒刑5年10月確定後，於84年11月4
    日縮短刑期假釋出監，又因違反麻醉藥品管制條例案件，經
    本院於85年8月28日以85年度訴字第155號判處有期徒刑9月
    確定後，撤銷假釋接續執行，於88年12月10日接續執行縮短
    刑期假釋出監，並於91年7月13日縮刑假釋期滿，詎仍不知
    悔改，明知具有殺傷力之子彈均為槍砲彈藥刀械管制條例所
    管制之物品，未經許可不得無故持有，竟基於非法持有具有
    殺傷力之子彈之犯意，於92年5、6月間某日，向真實姓名年
    籍不詳之成年男子，以郵購寄送方式購得具殺傷力之直徑
    9.59MM 土造子彈2顆、9.92MM改造子彈1顆、9MM制式子彈1
    顆後，未經中央主管機關許可而無故持有之。嗣於94年4月
    20日下午5時30分許，為警搜索並扣得上開子彈，而悉上情
    。
二、案經臺東縣警察局報請臺灣臺東地方法院檢察署檢察官偵查
    起訴。
    理  由
壹、有罪部分：
一、被告上揭未經許可，持有具殺傷力之直徑9.59MM土造子彈2
    顆、9.92MM改造子彈1顆、9MM制式子彈1顆之事實，迭據被
    告丙○○於警訊、偵查及本院審理時坦承不諱，此外，並有
    證人廖秀娟之證述、上開改造子彈4顆扣案可稽；而扣案之
    子彈經送內政部警政署刑事警察局鑑定，認定扣案之直徑
    9.59MM土造子彈2顆、9.92MM改造子彈1顆、9MM制式子彈1
    顆，均具有殺傷力，有該局94年5月10日所出具之刑鑑字第
    0940066460號鑑驗通知書在卷可資佐證，是本件事證已臻明
    確，被告犯行洵堪認定，應予依法論科。
二、核被告丙○○所為，係犯槍砲彈藥刀械管制條例第12條第4
    項之未經許可持有子彈罪。被告前因違反麻醉藥品管制條例
    等案件，經臺灣高等法院花蓮分院於81年4月30日以81年度
    上易字第95號判處有期徒刑8月確定，復經本院於82年5月20
    日以82年度訴字第47號判處有期徒刑10月、5年6月，應執行
    有期徒刑5年10月確定後，於84年11月4日縮短刑期假釋出監
    ，又因違反麻醉藥品管制條例案件，經本院於85年8月28 日
    以85年度訴字第155號判處有期徒刑9月確定後，撤銷假釋接
    續執行，於88年12月10日接續執行縮短刑期假釋出監，並於
    91年7月13日縮刑假釋期滿，其受有期徒刑之執行完畢後5年
    內，再犯本案有期徒刑以上之罪，為累犯，應依刑法第47條
    之規定加重其刑。審酌被告持有具殺傷力之改造子彈，竟未
    ，其持有行為對社會有潛在危險性，威脅社會秩序甚大，及
    犯罪動機、目的、手段，及被告之生活狀況、品行，以及坦
    白承認犯行，態度良好等一切情狀量處如主文所示之刑，並
    就所宣告罰金刑部分，諭知易服勞役之折算標準。
三、扣案之9.59MM土造子彈1顆、9MM制式子彈1顆，係違禁物，
    爰依刑法第38條第1項第1款併予宣告沒收。另扣案之直徑9.
    59MM土造子彈1顆、9.92MM改造子彈1顆均已擊發完畢，已不
    具殺傷力，亦非違禁物，爰不另為沒收之宣告，併予敘明。
貳、不受理部分：
一、公訴意旨略以：被告丙○○於92年7月間某日，在臺東市○
    ○路上某商店，購入可發射金屬或子彈具有殺傷力之空氣長
    槍（槍枝管制編號000000000）一支後持有之，因認被告涉
    有違反93年6月2日修正前公布之槍砲彈藥刀械管制條例第11
    條第4款之罪嫌。
二、按不起訴處分已確定者，非有左列情刑之一，不得對於同一
    案件再行起訴：一、發見新事實或新證據。二、有第四百二
    十條第一項第一款、第二款、第四款或第五款所定得為再審
    原因之情形者。又曾為不起訴處分，而違背第二百六十條之
    規定再行起訴者，應諭知不受理之判決。刑事訴訟法第260
    條、第303條第4款分別定有明文。
三、查本件被告丙○○被訴涉有違反槍砲彈藥刀械管制條例第11
    條第4款罪嫌之同一事實，業經臺灣臺東地方法院檢察署檢
    察官以92年度偵字第1322、1948號為不起訴處分，並於92年
    8 月24日確定，有上開不起訴書處分書一件及本院依職權函
    調該署92年度偵字第1948號卷4宗可參；該次偵查時所扣案
    之空氣長槍一把（槍枝管制編號：0000000000），經本院依
    職權函詢臺東縣警察局，該局函覆上開槍枝業於93年1月15
    日發還被告丙○○，有該局94年11月22日東警偵二字第0940
    008859號函附卷可按，核與被告丙○○之供述相符；又經本
    院勘驗本件扣案之空氣長槍（槍枝管制編號：000000000）
    結果，本件扣案長槍外觀、其槍身托柄右側遺有黏貼痕跡，
    亦與92年度偵字第1948號卷附之空氣長槍（槍枝管制編號：
    0000000000）照片相似，所黏貼之槍枝管制編號位置相同，
    另依內政部警政署刑事警察局亦以94年8月29日刑鑑字第094
    0126509號函覆「…槍枝發還至當事人，當事人將槍枝條碼
    毀損後，該槍枝又再為警方所查扣而送鑑，本局會依送鑑槍
    枝鑑定流程黏貼新條碼」觀之，前案槍枝管制條碼編號確有
    因發回原持有人而遭受撕毀可能，亦與被告丙○○於本院審
    理時所述領回槍枝後處置方式相符（參見本院卷第65頁），
    是本案扣案之空氣長槍（槍枝管制編號：000000000）與92
    年度偵字第1948號經不起訴處分之空氣長槍（槍枝管制編號
    ：0000000000），為同一把槍枝，要屬無疑；又持有具殺傷
    力空氣長槍之犯行為繼續犯，於其終止持有之前，犯罪行為
    仍在繼續實施之中，本件被告並無終止持有之意思，並於前
    案偵查終結為不起訴處分後領回空氣長槍，且92年度偵字第
    1948號扣案之空氣長槍（槍枝管制編號：0000000000）前經
    鑑定結果即有殺傷力，有內政部刑事警察局92年7月23日刑
    鑑字第0920100687號槍彈鑑定書1份附卷可稽，亦與本件該
    局於94年5月10日所出具之刑鑑字第0940066460號鑑驗通知
    書鑑驗結果相同，復無其他積極證據足認被告丙○○有何改
    造槍枝行為，此部分既經檢察官不起訴處分確定，公訴人又
    於94年6月29日向本院重行起訴，其起訴之理由並無述及有
    何符合刑事訴訟法第260 條所定得再行起訴之事由，揆諸前
    揭說明，此部分應諭知不受理之判決。
據上論斷，應依刑事訴訟法第299條第1項前段、第303條，槍砲
彈藥刀械管制條例第12條第4項，刑法第11條前段、第47條、第
42條第2項、第38條第1項第1款，罰金罰鍰提高標準條例第2條，
現行法規所定貨幣單位折算新臺幣條例第2條，判決如主文。
本案經檢察官乙○○到庭執行職務
中　　華　　民　　國　　94　　年　　12　　月　　21　　日
                  刑事第一庭    審判長法  官  陳中和
                                      法  官  黃珮茹
                                      法  官  呂煜仁
以上正本證明與原本無異。
如不服本判決，應於判決送達後10日內向本院提出上訴狀（須附
繕本）。
「切勿逕送上級法院」
                                      書記官  王希文
中　　華　　民　　國　　94　　年　　12　　月　　21　　日
附錄法條：
槍砲彈藥刀械管制條例第12條第4項：
未經許可，持有、寄藏或意圖販賣而陳列子彈者，處五年以下有
期徒刑，併科新臺幣三百萬元以下罰金。
